【裁判字號】    99,訴,616
【裁判日期】    990820
【裁判案由】    分割共有物
【裁判全文】
臺灣彰化地方法院民事判決  99年度訴字第616號
原      告  黃○○
原      告  玄○○
原      告  宙○○
原      告  宇○○
前列四人共同
被      告  甲○○
被      告  Ｑ○○○
被      告  丑○○
被      告  戌○○
被      告  申○○
被      告  午○○
被      告  乙○○
被      告  寅○○
被      告  戊○○
被      告  辰○○
被      告  丙○○
被      告  未○○
被      告  巳○○
被      告  己○○
被      告  癸○○
被      告  天○○
被      告  壬○
被      告  卯○○
被      告  Ｈ○○
被      告  Ｅ○○
被      告  Ｊ○○
被      告  Ｆ○○
被      告  Ｐ○○
被      告  Ｉ○○
被      告  Ｇ○○
被      告  地○○○
被      告  Ｄ○○
被      告  Ｎ○○
被      告  Ｏ○○
被      告  Ｍ○○
被      告  Ｌ○○
被      告  Ｋ○○
被      告  Ｂ○○
被      告  Ｃ○○
被      告  辛○○
被      告  酉○○
被      告  Ａ○○○
被      告  庚○○
被      告  子○○
被      告  丁○○
被      告  Ｓ○○
被      告  亥○○
上列當事人間請求分割共有物事件，本院判決如下：
    主  文
原告之訴駁回。
訴訟費用由原告負擔。
    事實及理由
一、原告起訴主張：坐落彰化縣埔心鄉○○段402、401之11、
    401之13、401之17、401之24等地號土地、為原告及被告
    Ｒ○○及其餘被告所共有，因兩造無法進行協議共有物分割
    事宜，爰依法訴請判決分割等語。
二、按原告之訴，依其所訴之事實，在法律上顯無理由者，法院
    得不經言詞辯論，逕以判決駁回之，民事訴訟法第二百四十
    九條第二項定有明文。又請求分割共有物之訴，為固有之必
    要共同訴訟，主張分割之原告應以其他共有人全體為被告起
    訴，其當事人之適格，始無欠缺。
三、本件原告主張系爭五筆土地為原告及被告Ｒ○○及其餘被告
    等人所共有，因兩造無法人所共有，因兩造無法協議共有物
    分割事宜，爰依法訴請判決分割等語。經查，原告起訴狀所
    列系爭土地之共有人即被告Ｒ○○業於本件起訴前之96年2
    月2日死亡，此有個人除戶資料查詢表註記死亡為証，足認
    被告Ｒ○○於本件訴訟繫屬前即已死亡，是原告於99年6月
    21日提起本件分割共有物之訴時，被告Ｒ○○業已死亡，依
    前揭說明，被告Ｒ○○已無當事人能力，業經本院於99年8
    月20日以99年度訴字第616號先裁定駁回該部分之訴，有該
    裁定可稽，揆諸首開說明，原告未依法以其他共有人全體為
    被告而起訴，本件分割上開共有物事件之當事人適格即有欠
    缺，法院不得為實體上之裁判，故本件在法律上顯無理由，
    爰不經言詞辯論，逕以判決駁回之。
據上論結，本件原告訴為無理由，依民事訴訟法第二百四十九條
第二項、第七十八條，判決如主文。
中    華    民    國    99    年    8    月    20    日
                  民事第一庭    法  官  施坤樹
以上正本係照原本作成。
如對判決上訴，應於判決送達後20日內向本院提出上訴狀（須附
繕本）。
中    華    民    國    99    年    8    月    20    日
                                書記官  施嘉玫

司法院資訊處製作；財團法人民間司法改革基金會備份。
